臺灣高等法院高雄分院刑事裁定　　　　　九十三年度毒抗字第三五號
　　抗　告　人
　　即　被　告　甲○○
右列抗告人因聲請觀察勒戒案件，不服臺灣高雄地方法院中華民國九十三年二月十三
日裁定（九十三年度毒聲字第三二六號），提起抗告，本院裁定如左：
    主  文
抗告駁回。
    理  由
一、本件抗告意旨略以：抗告人從未施用毒品，並無警方筆錄記載所謂「當場查獲」
    抗告人施用毒品之事實，警方筆錄記載與事實不符應無證據能力，伊當日與友人
    張簡仔前往優兔餐廳，在飲用該餐廳提供之免費可樂後，情緒亢奮不覺得疲累，
    可能係誤飲遭人摻用毒品之飲料，同時警方之夜間訊問及採集尿液檢體過程有嚴
    重瑕疵，請求檢視尿液檢體是否依規定封存保管，並送其他醫學中心或適當機構
    再行複驗云云。
二、原審以：被告甲○○於民國九十三年一月五日凌晨一時三十分許，在高雄市新興
    區○○○路四六九號二樓之優兔音樂餐廳內為警查獲，經警於同日上午四時二十
    分許，採集其尿液，送請高雄市立凱旋醫院以免疫學分析法、氣相層析質譜儀分
    析法（ＧＣ／ＭＳ）檢驗結果，呈ＭＤＭＡ陽性反應等事實，業據被告於警詢中
    自承屬實，並有高雄市立凱旋醫院九十三年一月十三日出具之高市凱醫煙檢字第
    ○一五五三號煙毒尿液檢驗成績書及尿液送驗登記代碼對照表各一份在卷可稽。
    又施用ＭＤＭＡ後，原則上在二十四小時內均可在尿液中檢出其藥物及代謝物，
    此業經高雄醫學大學附設中和醫院九十一年五月十六日（九一）高醫附秘字第一
    一九五號函所附檢驗報告函示甚明，足認被告確有於上開採集尿液前二十四小時
    內之某時（不含公權力拘束時間），在不詳地點，以不詳方式施用第二級毒品Ｍ
    ＤＭＡ一次無訛，被告於警詢時雖矢口否認有施用毒品之犯行，並辯稱：伊曾服
    用感冒藥云云。然以氣相層析質譜儀（ＧＣ／ＭＳ）作藥物及其代謝產物之定性
    及定量分析，幾乎不會有偽陽性反應產生，此業經台北榮民總醫院八十三年四月
    七日北總內字第三○五九號函示甚明，而被告之尿液既經以氣相層析質譜儀分析
    法（ＧＣ／ＭＳ）檢驗，參之上開函示意旨，應無因服用其他藥物致產生偽陽性
    之可能，是被告所辯，顯然不足採信，其施用毒品犯行洵堪認定，爰經檢察官之
    聲請，依修正後毒品危害防制條例第二十條第一項及觀察勒戒處分執行條例第三
    條第一項規定，及明依刑法第二條第二項規定，本案應依修正後之毒品危害防
    制條例第二十條第一項之規定處理，裁定將被告送勒戒處所觀察、勒戒等情。
三、經查，原審裁定，核無不合。被告同意於夜間四時三十五分接受警方夜間詢問，
    並願意接受採尿檢驗，由警方提供乾淨尿瓶，再由被告親自排放並當場親自簽封
    捺印，此有警訊筆錄在卷可稽，是被告尿液檢體之封存保管過程均經其當場親自
    為之，被告空言指稱警方夜間詢問與採尿過程有嚴重瑕疵，不足採信；且遍觀警
    筆錄亦無「當場查獲」被告施用毒品之記載，是被告辯稱警訊筆錄有此記載且無
    證據能力，與事實不符，被告雖又辯稱係遭友人設計，誤飲摻用毒品之飲料，但
    並未提出其友人之姓名、住址、以供查證，自不足採信。另被告所採之尿液，經
    高雄市立凱旋醫院以免疫學分析法及氣相層析質譜儀分析法（ＧＣ／ＭＳ）檢驗
    結果，呈第二級毒品ＭＤＭＡ陽性反應，有該院檢驗成績書在卷可憑，且該檢驗
    方法幾乎無服用其他藥物致產生偽陽性之可能，自無將尿液檢體再予檢驗之必要
    ，被告確有施用第二級毒品ＭＤＭＡ，堪以認定。被告抗告意旨，仍執前詞，否
    認施用第二級毒品ＭＤＭＡ，指摘原裁定不當，並無理由，應予駁回。
據上論結，依刑事訴訟法第四百十二條，裁定如主文。
中    華    民    國    九   十  三    年      三      月     二十五    日
                              臺灣高等法院高雄分院刑事第九庭
                                  審判長法官  張明松
                                        法官  謝靜雯
                                        法官  任森銓
右正本證明與原本無異。
不得再抗告。
                                  法院書記官  蘇恒仁
中    華    民    國     九  十  三    年      三      月     二十五    日
